【裁判字號】    98,易,419
【裁判日期】    980925
【裁判案由】    妨害自由等
【裁判全文】
臺灣雲林地方法院刑事判決               98年度易字第419號
公  訴  人  臺灣雲林地方法院檢察署檢察官
被      告  丙○○
上列被告因妨害自由等案件，經檢察官提起公訴（98年度偵字第
2515號），被告於準備程序中就被訴事實為有罪之陳述，本院合
議庭裁定由法官一人進行簡式審判程序，判決如下：
    主  文
丙○○犯恐嚇危害安全罪，累犯，處拘役捌拾日，如易科罰金，
以新臺幣壹仟元折算壹日。
    事  實
一、丙○○前因公共危險等案件，經本院以95年六簡字第388 號
    判處應執行有期徒刑6 月確定，甫於民國96年3 月27日易科
    罰金執行完畢。詎其猶不知悔改，於98年3 月30日19時30分
    許，在其配偶甲○○（兩人已分居多年）位於雲林縣斗六市
    ○○里○○路176 巷19弄1 號1 樓住處外之不特定人得以共
    見共聞之馬路上，基於公然侮辱及恐嚇之犯意，朝上開甲○
    ○住處方向，以「會被人幹」、「你娘機掰」、「幹」、「
    破麻阿你」、「你是屏東的垃圾」、「機掰勒幹」、「你去
    被人幹啦你」、「你的車我就要把他燒掉」、「我等一下用
    汽油給你丟下去」和「幹你娘」等足以貶損他人社會評價之
    粗鄙言語辱罵甲○○，且以加害財產之事恐嚇甲○○，使甲
    ○○聽聞後深感羞愧，心生畏懼，致生危害於安全。
二、案經甲○○訴由雲林縣警察局移送臺灣雲林地方法院檢察署
    檢察官偵查起訴。
    理  由
一、程序部分：
    本案被告丙○○所犯之罪，均係死刑、無期徒刑、最輕本刑
    為3 年以上有期徒刑以外之罪，其於準備程序就前揭被訴事
    實為有罪之陳述，經受命法官告知簡式審判程序之旨，並聽
    取其與公訴人之意見後，本院合議庭裁定由受命法官獨任進
    行簡式審判程序，是本案之證據調查，依刑事訴訟法第273
    條之2 規定，不受同法第159 條第1 項、第161 條之2 、第
    161 條之3 、第163 條之1 及第164 條至第170 條規定之限
    制，合先敘明。
二、認定犯罪事實所憑之證據及理由：
    上開犯罪事實，業據被告於本院審理中坦承不諱，核與證人
    即告訴人甲○○於警詢、偵查中之指證情節相符，復經證人
    即鄰居劉甲益和鍾芳讚於警詢及偵查中結證屬實，且有甲○
    ○所提出之錄音譯文1 紙在卷可稽，另有甲○○所提出之錄
    音帶1 捲扣案可資佐證。綜上足認被告之自白與事實相符，
    可以採信，本案事證明確，被告犯行洵堪認定，應依法論科
    。
三、論罪科刑之理由：
  (一)按配偶為家庭成員，家庭成員間實施身體或精神上不法侵害
    之行為者，為家庭暴力行為，而家庭成員間故意實施家庭暴
    力行為而成立其他法律所規定之犯罪者，成立家庭暴力罪，
    家庭暴力防治法第3 條第1 款、第2 條第1 款、第2 款分別
    定有明文。被告對其配偶為恐嚇及侮辱之言語，核其所為，
    係犯刑法第305 條恐嚇危害安全罪及同法第309 條第1 項公
    然侮辱罪（均核屬家庭暴力防治法第2 條第2 款之家庭暴力
    罪）。
  (二)被告多次恐嚇及侮辱他人之言語，時地密接，在刑法評價上
    難以強行分開，應視為一行為之數個舉動。被告以一行為同
    時觸犯上開罪名，為想像競合犯，應依刑法第55條之規定從
    一較重之恐嚇危害安全罪處斷。起訴檢察官認被告所犯上開
    各罪應數罪併罰云云，尚有誤會。
  (三)又被告有事實欄所載之前科紀錄，此觀臺灣高等法院被告前
    案紀錄表可明，其於前次有期徒刑執行完畢後5 年內故意再
    犯本件有期徒刑以上之罪，均為累犯，各應依刑法第47條第
    1 項規定加重其刑。
  (四)爰審酌被告與甲○○為夫妻，兩人育有5 名子女，但雙方已
    分居多年，婚姻之經營明顯出現問題，被告不思以平和、理
    性手段與結褵妻子進行溝通，遇事不如己意，即以前述言語
    辱罵、恐嚇甲○○，甲○○到庭表示不願意撤回對被告之告
    訴，顯見甲○○內心受創頗深，對被告頗不諒解，且被告犯
    後一度設詞飾卸，誠屬不該，但本院念及被告最終能坦承犯
    行，態度尚可，暨被告之工作為臨時工，收入不豐，教育程
    度亦僅有國中畢業，智識程度不高，並參酌被告之前科素行
    等一切情狀，量處如主文所示之刑，並諭知易科罰金之折算
    標準。
據上論斷，應依刑事訴訟法第273 條之1 第1 項、第299 條第1
項前段，刑法第305 條、第309 條第1 項，第47條第1 項、第55
條、第41條第1 項前段，刑法施行法第1 條之1 第1 項、第2 項
前段，判決如主文。
本案經檢察官乙○○到庭執行職務
中    華    民    國    98    年    9     月    25    日
                  刑事第七庭    法  官  王  紹  銘
以上正本證明與原本無異。
如不服本判決，應於收受本判決後10日內向本院提出上訴書狀，
並應敘述具體理由。如未敘述上訴理由者，應於上訴期間屆滿後
20日內向本院補提理由書狀（均須按他造當事人之人數附繕本）
「切勿逕送上級法院」。
                                書記官  洪  秀  虹
中    華    民    國    98    年    9     月    25    日
附錄本案論罪科刑法條全文：
中華民國刑法第305條（恐嚇危害安全罪）
以加害生命、身體、自由、名譽、財產之事，恐嚇他人致生危害
於安全者，處2 年以下有期徒刑、拘役或300 元以下罰金。
中華民國刑法第309條（公然侮辱罪）
公然侮辱人者，處拘役或300元以下罰金。
以強暴犯前項之罪者，處1 年以下有期徒刑、拘役或500 元以下
罰金。


司法院資訊處製作；財團法人民間司法改革基金會備份。
